# 请教陈版，控制权的判断，无法控制股东会，但是却能控制董事会

提问人：gpqg 时间：2021-06-22 16:33:07
陈版，A公司持有B公司41%的股权，B公司董事会一共有 5 名董事成员，A公司有权委派 4 个。（占比超过2/3）
董事会拥有以下权利：
董事会有权拟定公司的经营方针和投资计划。（需经过2/3以上董事同意方可生效）
制定公司年度财务预算方案、决算方案；
制定利润分配方案和弥补亏损方案；
决定公司除应由股东会作出决议之外的其他一般担保事项；
决定公司的资金的使用、管理规则。
（上述事项需要经过全体董事一致同意方可生效）
股东会拥有以下权利：
股东会有权决定公司的经营方针和投资计划；
审议批准公司的利润分配方案和弥补亏损方案。
（上述事项需要经过代表2/3以上表决权的股东同意方可生效）
审议批准公司的年度财务预算方案，决算方案；
对发行公司债券作出决议；
对股东转让股权作出决议；
决定公司的融资限额及负债规模、对外重大担保事宜；
审议批准对公司资产进行处分的具体方案，包括但不限于将公司资产进行转让、抵押、质押、赠与等情形。
（上述事项需要经过代表100%表决权的股东同意方可生效）
此时A公司是否可以控制B公司呢？谢谢陈版！

回答人：chenyiwei
股东会是公司的最高权力机构，理论上有权否决董事会的决议，因此在主帖所述情况下，仅仅依据主帖中的信息，不足以证明A可以控制B。除非：
1 、A与其他股东签订一致行动协议或者表决权委托协议，实质上控制超过50%的表决权（但请注意证监会《监管规则适用指引——会计类第 1 号》
之1-9中的各项提示）；或者
2 、A处于一股独大状态，除了A以外的其他股东持股极其分散，基本不可能联合起来推翻A的决策。